sk-SK: Typ nožičiek cajonu: Nastaviteľné nožičky; Bez nožičiek (plochá základňa); Protišmykové podložky; Gumené nožičky; Drevené nožičky; Iné
ko: 카혼 받침 유형: 조정식 발; 발 없음(평면 베이스); 미끄럼 방지 패드; 고무 발; 나무 발; 기타
nl: Cajon voettype: Verstelbare pootjes; Geen pootjes (platte basis); Antislippads; Rubberen pootjes; Houten pootjes; Overig
pt-PT: Tipo de pés do cajon: Pés ajustáveis; Sem pés (base plana); Almofadas antiderrapantes; Pés de borracha; Pés de madeira; Outro
ja: カホンの足のタイプ: 調節可能な脚; 脚なし (フラットベース); 滑り止めパッド; ラバー脚; 木製脚; その他
hu: Cajón lábtípusa: Állítható lábak; Lábak nélkül (lapos alap); Csúszásgátló talpak; Gumilábak; Falábak; Egyéb
es: Tipo de apoyos del cajón: Patas ajustables; Sin patas (base plana); Almohadillas antideslizantes; Patas de goma; Patas de madera; Otro
fi: Cajonin jalkojen malli: Säädettävät jalat; Ei jalkoja (tasainen pohja); Liukuestetassut; Kumijalat; Puujalat; Muu
tr: Cajon ayak tipi: Ayarlanabilir ayaklar; Ayaksız (düz taban); Kaymaz pedler; Kauçuk ayaklar; Ahşap ayaklar; Diğer
fr: Type de pieds du cajón: Pieds réglables; Sans pieds (base plate); Patins antidérapants; Pieds en caoutchouc; Pieds en bois; Autre
hr-HR: Vrsta stopala za Cajon: Prilagodljive noge; Bez nogu (ravna baza); Protuklizne podloge; Gumene noge; Drvene noge; Ostalo
ru: Тип ножек кахона: Регулируемые ножки; Без ножек (плоское основание); Нескользящие накладки; Резиновые ножки; Деревянные ножки; Другое
ro-RO: Tipul picioarelor cajonului: Picioare ajustabile; Fără picioare (bază plată); Tampoane antiderapante; Picioare din cauciuc; Picioare din lemn; Altele
el: Τύπος ποδιών cajon: Ρυθμιζόμενα πόδια; Χωρίς πόδια (επίπεδη βάση); Αντιολισθητικά πατάκια; Πόδια από καουτσούκ; Ξύλινα πόδια; Άλλο
zh-CN: 卡洪鼓脚垫类型: 可调支脚; 无支脚（平底）; 防滑垫; 橡胶支脚; 木质支脚; 其他
nb: Cajon-føtter av typen: Justerbare føtter; Ingen føtter (flat bunn); Sklisikre puter; Gummiføtter; Treføtter; Annet
da: Type af cajon-fødder: Justerbare fødder; Ingen fødder (flad base); Skridsikre puder; Gummifødder; Træfødder; Andet
pl: Typ nóżek cajonu: Regulowane nóżki; Brak nóżek (płaska podstawa); Podkładki antypoślizgowe; Gumowe nóżki; Drewniane nóżki; Inne
lt-LT: Cajon kojelių tipas: Reguliuojamos kojelės; Be kojelių (plokščias pagrindas); Neslystančios pagalvėlės; Guminės kojelės; Medinės kojelės; Kita
sv: Typ av cajonfötter: Justerbara fötter; Utan fötter (platt bas); Halkfria dynor; Gummifötter; Träfötter; Övrigt
en: Cajon feet type: Adjustable feet; No feet (flat base); Non-slip pads; Rubber feet; Wood feet; Other
zh-TW: 木箱鼓腳座類型: 可調式腳墊; 無腳墊 (平底); 防滑墊; 橡膠腳墊; 木腳墊; 其他
bg-BG: Тип крачета за кахон: Регулируеми крачета; Без крачета (плоска основа); Подложки против плъзгане; Гумени крачета; Дървени крачета; Други
th: ประเภทขาของคาฮอง: ขาตั้งปรับได้; ไม่มีขาตั้ง (ฐานแบน); แผ่นรองกันลื่น; ขาตั้งยาง; ขาตั้งไม้; อื่นๆ
pt-BR: Tipo de pés do cajon: Pés ajustáveis; Sem pés (base plana); Bases antiderrapantes; Pés de borracha; Pés de madeira; Outro
sl-SI: Vrsta podstavkov za cajon: Prilagodljive noge; Brez nog (ravna osnova); Nedrseče podloge; Gumijaste noge; Lesene noge; Drugo
cs: Typ nožiček cajonu: Nastavitelné nožky; Bez nožek (plochá základna); Protiskluzové podložky; Gumové nožky; Dřevěné nožky; Jiné
vi: Loại chân Cajon: Chân có thể điều chỉnh; Không có chân (đế phẳng); Đệm chống trượt; Chân cao su; Chân gỗ; Khác
it: Tipo di piedi Cajon: Piedini regolabili; Senza piedini (base piatta); Cuscinetti antiscivolo; Piedini in gomma; Piedini in legno; Altro
de: Typ der Cajón-Füße: Verstellbare Füße; Ohne Füße (flache Basis); Rutschfeste Pads; Gummifüße; Holzfüße; Sonstige